【裁判字號】    92,中簡上,149
【裁判日期】    920520
【裁判案由】    違反著作權法
【裁判全文】
臺灣臺中地方法院刑事判決                      九十二年度中簡上字第一四九號
    上  訴  人  臺灣臺中地方法院檢察署檢察官
    被      告  甲○○
右上訴人因被告違反著作權法案件，不服本院臺中簡易庭九十二年度中簡字第四二八
號中華民國九十二年二月二十一日第一審簡易判決（聲請案號：臺灣臺中地方法院檢
察署九十二年度偵字第九二七號），提起上訴，本院管轄第二審之合議庭判決如左：
      主  文
上訴駁回。
      事  實
一、甲○○係設於台中市○○路○段四四六號「華芸影音光碟館」之負責人，其明知
    「恐懼的總和」（ＴＨＥ ＳＵＭ ＯＦ ＡＬＬ ＦＥＡＲＳ）電影片，業經「巨
    圖科技股份有限公司」（以下簡稱為巨圖公司）向華納家庭錄影帶（ＷＡＲＮＥ
    ＲＨＯＭＥＶＩＤＥＯ）取得在中華民國臺灣地區獨家錄影帶（ＶＨＳ）、影音
    光碟（ＶＣＤ）、數位影音光碟（ＤＶＤ）之發行著作權，並享有重製、出租、
    銷售等權利。詎甲○○未經巨圖公司視聽著作財產權人之授權或同意，竟基於概
    括之犯意，先向不詳姓名年籍之人以每部新台幣（下同）五百元之代價，買進未
    經授權或同意重製之「恐懼的總和」ＶＣＤ影音光碟片一部二片後，自民國九十
    一年十二月中旬某日起，於其所經營前開店內公然陳列，並供不定客人選取租看
    ，且以每次八十元之價格，先後二次出租予客人觀賞，而以此方法方法侵害巨圖
    公司之視聽著作權。後於九十一年十二月二十六日十九時許，為巨圖公司代理人
    乙○○會同警方持搜索票在上址搜獲，並扣得前開重製之「恐懼的總和」ＶＣＤ
    一部二片。
二、案經巨圖公司訴由台中市警察局第四分局移請臺灣臺中地方法院檢察署檢察官偵
    查後聲請簡易判決處刑。
    理  由
一、前揭事實業據被告甲○○於本院審理時坦承不諱，核與告訴人代理人乙○○、陳
    翰霆等之指訴情節大致相符，復有搜索扣押筆錄、扣押物品目錄表、現場圖、相
    片、經濟部公司執照、授權證明書、宣誓書、行政院新聞局錄影節目審查合格證
    明書、相片、扣押物品清單等在卷可稽，另有「恐懼的總和」ＶＣＤ一部二片扣
    案可資佐證。本件事證明確，被告犯行洵堪認定。
二、核被告所為，係犯著作權法第九十二條擅自以出租之方法侵害他人之著作財產權
    罪。被告先後二次犯行，時間緊接。犯罪構成要件相同，顯係基於概括犯意反覆
    為之，屬連續犯，依刑法第五十六條之規定，應以一罪論，並加重其刑。而扣案
    之「恐懼的總和」ＶＣＤ一部二片，為被告所有供本件犯罪所用之物，應依刑法
    第三十八條第一項第二款之規定宣告沒收。
三、上訴人上訴意旨雖略以：被告迄未與告訴人達成和解，且原審判決量刑過輕，應
    請撤銷原判決云云。惟按量刑輕重，係屬事實審法院得依職權自由裁量之事項，
    苟已斟酌刑法第五十七條各款所列情狀而未逾越法定刑度，不得遽指為違法（最
    高法院七十二年度台上字第六六九六號、七十五年度台上字第七０三三號判例參
    照）；且在同一犯罪事實與情節，如別無其他加重或減輕之原因，下級審量定之
    刑，亦無過重或失輕之不當情形，則上級審法院對下級審法院之職權行使，原則
    上應予遵重，此有最高法院八十五年度台上字第二四四六號裁判意旨可資參酌。
    查擅自以出租之方法侵害他人之著作財產權罪之法定本刑為三年以下有期徒刑得
    併科新台幣十五萬元以下罰金；原審判決審酌被告一切情狀，量處被告有期徒刑
    三月，如易科罰金，以三百元折算一日，於法並無不合，依前開說明，即不得任
    意指為違背法令而據為提起上訴之理由。則原審判決適用著作權法第九十二條、
    刑法第十一條前段、第五十六條、第三十八條第一項第二款、第四十一條第一項
    前段，罰金罰鍰提高標準條例第二條等規定，逕以簡易判決量處有期徒刑三月，
    並諭知易科罰金之折算標準，且就扣案之「恐懼的總和」ＶＣＤ一部二片併予宣
    告沒收，其認事用法均無不合，量刑亦稱妥適。上訴人上訴意旨指摘原判決量刑
    過輕，為無理由，應予駁回。
四、據上論斷，應依刑事訴訟法第四百五十五條之一第三項、第一項、第三百六十四
    條、第三百六十八條，判決如主文。
中      華      民      國      九十二    年      五      月    二十    日
                                臺灣臺中地方法院刑事第七庭
                                    審判長法  官  夏  一  夆
                                          法  官  林  學  晴
                                          法  官  陳  卿  和
右正本證明與原本無異。
不得上訴。
                                          書記官
中      華      民      國      九十二    年      五      月    二十    日
【附錄本案論罪科刑法條全文】
著作權法第九十二條：
擅自以公開口述、公開播送、公開上映、公開演出、公開展示、改作、編輯或出租之
方法侵害他人之著作財產權者，處三年以下有期徒刑，得併科新台幣十五萬元以下罰
金。


司法院資訊處製作；財團法人民間司法改革基金會備份。
